# 关于减资的账务处理

提问人：txrtiger 时间：2010-03-11 10:52:24
请问各位老师： 子公司减资弥补亏损，母公司需要进行账务处理吗？如果要，该如何处理？ 谢谢

回答人：chenyiwei
回复 楼主 txrtiger 的帖子在子公司股东权益总额不变的情况下，无论是新准则采用成本法核算还是原制度采用权益法核算，母公司均不作帐务处理。

回答人：chenyiwei
回复 地板 txrtiger 的帖子原制度下：因为这样处理不改变子公司的净资产总额，所以不影响权益法的核算结果，无需调整。 新准则下：母公司并未收回或追加投资，不改变初始投资成本，所以也不用做帐务处理。